Deiby Espinosa

Desarrollador de software



6

322 791 8995



Deibysp39@gmail.com



Bogotá - Cundinamarca



github.com/deibyperalta



Deibyperalta.github.io

https://portafolio-deiby-peralta.netlify.app/

QUIEN SOY

Tengo experiencia en programación reactiva con Angular y Nest js. Así mismo he trabajado con el framework Laravel.

Soy afín al desarrollo del Frontend con Angular y el Backend con Nest js. Las bases de datos que manejo son MySQL y SQL Server.

Tengo formación en metodologías de desarrollo ágil como Scrum y XP. También manejo el uso de Git.

Autodidacta y entusiasta por la seguridad informática.

EXPERIENCIA PROFESIONAL

De 28/02/2020 a 21/06/2020 (Valledupar-Cesar)

VallenApp (Exp. personal),

Desarrollador Movil

Tareas realizadas:

Implementar el entorno de desarrollo integrado oficial para la plataforma Android (Android studio) para la construcción de la aplicación móvil, con el fin de crear una aplicación para Android. Además, conectar el APP con una API REST la cual usa firestore y en caso de no tener acceso a internet se conectará a sqlite. Así mismo, conectarse a google más con el fin de mostrar la ubicación y poderse guiar mejor.

Tel: 301 708 1371 (Ing. Diego Prens)

De 15/03/2021a 05/07/2021 (Valledupar-Cesar)

SiColegioMiHogar (Exp. personal),

Desarrollador web

Tareas realizadas:

Implementar el framework de angular - .net core para la construcción de la plataforma web, con el fin de que los maestros puedan registrar las actividades y/o tomar notas de las mismas, los acudientes de los alumnos puedan ver el estado académico de cada estudiante, el administrador pueda registrar docentes como asignar el horario para cada curso.

De 01/02/2022-Actualmente (Valledupar-Cesar)

Santacruz del Valle Servicios

Desarrollador web

Tareas realizadas:

Desarrollo de un sistema de información para la gestión del parqueadero Santacruz del Valle Servicios. Los módulos desarrollados fueron reserva habitaciones, módulo de check-in y check-out, gestión de nómina, gestión de vehículos. El Proyecto está en sus últimas fases de despliegue y ha satisfecho las necesidades del cliente.

Tel: 3182708259 (Administradora Tatiana Murillo)

ESTUDIOS

2009 - 2015

Bachillerato

Institución Ricardo González Valledupar - Cesar

2016 - Actual

Ingeniero de sistemas (10mo semestre)

Universidad popular del Cesar Ciudad-País

INTERESES

- ✓ Conocer: lugares, personas, otros ambientes de trabajo.
- ✓ Deportes: Natación, futbol sala.
- ✓ Aprender: Saber de nuevas tecnologías y habilidades.

Lenguajes

- Java - Nest js

- TypeScript - python

- Github - SQL server

- VSCode - Php - Angular - Mysql

- Angular - Myso - Linux - SQL

HABILIDADES

- Trabajo en equipo
- Proactivo
- Manejo de Gitflow
- Pruebas unitarias
- Conocimiento de SCRUM, XP, SOLID, KISS

IDIOMAS

• Español: Natal

• Inglés: Intermedio